臺灣高等法院民事裁定
110年度抗字第1339號
抗  告  人  林昭興  

相  對  人  李麗櫻  


上列當事人聲請停止執行事件，對於中華民國110年10月26日臺
灣臺北地方法院裁定（110年度聲字第526號），提起抗告，本院
裁定如下：
    主      文
抗告駁回。
抗告費用由抗告人負擔。
    理      由
一、抗告人聲請及抗告意旨略以：相對人執104年度家調字第104
    2號調解筆錄（下稱系爭調解筆錄）為執行名義聲請強制執
    行（原法院110年度司執字第36172號，下稱系爭執行事件）
    ，依系爭調解筆錄內容，伊須於民國107年6月30日前給付相
    對人新臺幣（下同）3600萬元予相對人，並將伊所有臺北市
    ○○街000巷00號2樓房地（下稱系爭房地）設定債權金額3600
    萬元之第二順位普通抵押權登記予相對人，然系爭房地已都
    市更新整合完成，目前改建中，伊因係身體健康不佳之殘障
    人士，無法貸款至4000萬元，亦須待實施者預售完成，方得
    銷售，伊願意改以臺北市○○街000巷00弄00號4樓房地（下稱
    4樓房地，目前實價登錄價格2600萬元），過戶讓與相對人
    ，剩餘不足部分再向銀行貸款，相對人查封系爭房地及4樓
    房地，為超額查封，致伊無法買賣或借貸以償還債務，請求
    停止執行。原裁定駁回伊停止強制執行之聲請，顯有違誤，
    爰請求廢棄原裁定等語。
二、按有回復原狀之聲請，或提起再審或異議之訴，或對於和解
    為繼續審判之請求，或提起宣告調解無效之訴、撤銷調解之
    訴，或對於第4條第1項第5款之裁定提起抗告時，法院因必
    要情形或依聲請定相當並確實之擔保，得為停止強制執行之
    裁定，強制執行法第18條第2項定有明文。是強制執行程序
    開始後，債務人若未提起前開之訴訟、聲請、請求或抗告，
    法院即無由為停止強制執行之裁定。 
三、經查，抗告人以前詞聲請停止執行，然並未對於系爭執行事
    件之執行名義即系爭調解筆錄有聲請回復原狀，或提起再審
    或異議之訴，或為繼續審判之請求，或提起宣告調解無效之
    訴、撤銷調解之訴，有原法院及本院公務電話紀錄表在卷可
    稽（見原審卷第25-31頁、本院卷第30頁），是抗告人之前
    揭聲請，要與強制執行法第18條第2項所定要件不符，不應
    准許。從而，原裁定駁回抗告人之聲請，於法並無不合，抗
    告意旨指摘原裁定為不當，聲明廢棄，為無理由，應予駁回
    。
四、據上論結，本件抗告為無理由，爰裁定如主文。
中　　華　　民　　國　　110 　年　　11　　月　　30　  日
                  民事第十三庭  
                      審判長法　官  邱景芬  
　　　　　　　　　　　  　  法　官  邱蓮華  
　　　　　　　　　　　  　  法　官  林純如 
正本係照原本作成。
本裁定除以適用法規顯有錯誤為理由外，不得再抗告。如提起再
抗告，應於收受送達後10日內委任律師為代理人向本院提出再抗
告狀。並繳納再抗告費新臺幣１千元。
中　　華　　民　　國　　110 　年　　11　　月　　30　　日
　　　　　　　　　　　　　  書記官  王靜怡